# Author: Csilla HORVATH (Szeged Team)

Config:
  hfst:
    Gen: ../../../src/generator-gt-norm.hfst
    Morph: ../../../src/analyser-gt-norm.hfst
  xerox:
    Gen: ../../../src/generator-gt-norm.xfst
    Morph: ../../../src/analyser-gt-norm.xfst
    App: lookup

Tests:



# todo:
# Then: run analyser, then correct.

  Noun - ха̄п: # "(eng) boat/(hun) csónak/(rus) лодка"  - full paradigm
    ха̄п+N+Sg+Nom: ха̄п
    ха̄п+N+Sg+Loc: ха̄пт
    ха̄п+N+Sg+Lat: ха̄пн
    ха̄п+N+Sg+Abl: ха̄пныл
    ха̄п+N+Sg+Ins: ха̄пыл
    ха̄п+N+Sg+Tra: ха̄пыг

    ха̄п+N+Du+Nom: ха̄пыг
    ха̄п+N+Du+Loc: ха̄пыгт
    ха̄п+N+Du+Lat: ха̄пыгн
    ха̄п+N+Du+Abl: ха̄пыгныл
    ха̄п+N+Du+Ins: ха̄пыгтыл

    ха̄п+N+Pl+Nom: ха̄пыт
    ха̄п+N+Pl+Loc: ха̄пытт
    ха̄п+N+Pl+Lat: ха̄пытн
    ха̄п+N+Pl+Abl: ха̄пытныл
    ха̄п+N+Pl+Ins: ха̄пытыл

    ха̄п+N+Sg+Nom+PxSg1: ха̄пум
    ха̄п+N+Sg+Loc+PxSg1: ха̄пумт
    ха̄п+N+Sg+Lat+PxSg1: ха̄пумн
    ха̄п+N+Sg+Abl+PxSg1: ха̄пумныл
    ха̄п+N+Sg+Ins+PxSg1: ха̄пумтыл

    ха̄п+N+Du+Nom+PxSg1: ха̄пагум
    ха̄п+N+Du+Loc+PxSg1: ха̄пагумт
    ха̄п+N+Du+Lat+PxSg1: ха̄пагумн
    ха̄п+N+Du+Abl+PxSg1: ха̄пагумныл
    ха̄п+N+Du+Ins+PxSg1: ха̄пагумтыл

    ха̄п+N+Pl+Nom+PxSg1: ха̄панум
    ха̄п+N+Pl+Loc+PxSg1: ха̄панумт
    ха̄п+N+Pl+Lat+PxSg1: ха̄панумн
    ха̄п+N+Pl+Abl+PxSg1: ха̄панумныл
    ха̄п+N+Pl+Ins+PxSg1: ха̄панумтыл

    ха̄п+N+Sg+Nom+PxSg2: ха̄пын
    ха̄п+N+Sg+Loc+PxSg2: ха̄пынт
    ха̄п+N+Sg+Lat+PxSg2: ха̄пынн
    ха̄п+N+Sg+Abl+PxSg2: ха̄пынныл
    ха̄п+N+Sg+Ins+PxSg2: ха̄пынтыл

    ха̄п+N+Du+Nom+PxSg2: [ха̄пагын, ха̄пагн]
    ха̄п+N+Du+Loc+PxSg2: ха̄пагынт
    ха̄п+N+Du+Lat+PxSg2: ха̄пагынн
    ха̄п+N+Du+Abl+PxSg2: ха̄пагынныл
    ха̄п+N+Du+Ins+PxSg2: ха̄пагынтыл

    ха̄п+N+Pl+Nom+PxSg2: [ха̄пан, ха̄панын]
    ха̄п+N+Pl+Loc+PxSg2: [ха̄пант, ха̄панынт]
    ха̄п+N+Pl+Lat+PxSg2: [ха̄панн, ха̄панынн]
    ха̄п+N+Pl+Abl+PxSg2: [ха̄панныл, ха̄панынныл]
    ха̄п+N+Pl+Ins+PxSg2: [ха̄пантыл, ха̄панынтыл]

    ха̄п+N+Sg+Nom+PxSg3: ха̄пе
    ха̄п+N+Sg+Loc+PxSg3: ха̄пет
    ха̄п+N+Sg+Lat+PxSg3: ха̄пен
    ха̄п+N+Sg+Abl+PxSg3: ха̄пеныл
    ха̄п+N+Sg+Ins+PxSg3: ха̄петыл

    ха̄п+N+Du+Nom+PxSg3: ха̄паге
    ха̄п+N+Du+Loc+PxSg3: ха̄пагет
    ха̄п+N+Du+Lat+PxSg3: ха̄паген
    ха̄п+N+Du+Abl+PxSg3: ха̄пагеныл
    ха̄п+N+Du+Ins+PxSg3: ха̄пагетыл

    ха̄п+N+Pl+Nom+PxSg3: ха̄панэ
    ха̄п+N+Pl+Loc+PxSg3: ха̄панэт
    ха̄п+N+Pl+Lat+PxSg3: ха̄панэн
    ха̄п+N+Pl+Abl+PxSg3: ха̄панэныл
    ха̄п+N+Pl+Ins+PxSg3: ха̄панэтыл

    ха̄п+N+Sg+Nom+PxDu1: [ха̄пмен, ха̄пме̄н]
    ха̄п+N+Sg+Loc+PxDu1: [ха̄пмент, ха̄пме̄нт]
    ха̄п+N+Sg+Lat+PxDu1: [ха̄пменн, ха̄пме̄нн]
    ха̄п+N+Sg+Abl+PxDu1: [ха̄пменныл, ха̄пме̄нныл]
    ха̄п+N+Sg+Ins+PxDu1: [ха̄пментыл, ха̄пме̄нтыл]

#    ха̄п+N+Du+Nom+PxDu1: [ха̄пагамен, ха̄пагаме̄н]
#    ха̄п+N+Du+Loc+PxDu1: [ха̄пагамент, ха̄пагаме̄нт]
#    ха̄п+N+Du+Lat+PxDu1: [ха̄пагаменн, ха̄пагаме̄нн]
#    ха̄п+N+Du+Abl+PxDu1: [ха̄пагаменныл, ха̄пагаме̄нныл]
#    ха̄п+N+Du+Ins+PxDu1: [ха̄пагаментыл, ха̄пагаме̄нтыл]
#
#    ха̄п+N+Pl+Nom+PxDu1: [ха̄панамен, ха̄панаме̄н]
#    ха̄п+N+Pl+Loc+PxDu1: [ха̄панамент, ха̄панаме̄нт]
#    ха̄п+N+Pl+Lat+PxDu1: [ха̄панаменн, ха̄панаме̄нн]
#    ха̄п+N+Pl+Abl+PxDu1: [ха̄панаменныл, ха̄панаме̄нныл]
#    ха̄п+N+Pl+Ins+PxDu1: [ха̄панаментыл, ха̄панаме̄нтыл]
#
#    ха̄п+N+Sg+Nom+PxDu2: [ха̄пын, ха̄пы̄н]
#    ха̄п+N+Sg+Loc+PxDu2: [ха̄пынт, ха̄пы̄нт] 
#    ха̄п+N+Sg+Lat+PxDu2: [ха̄пынн, ха̄пы̄нн]
#    ха̄п+N+Sg+Abl+PxDu2: [ха̄пынныл, ха̄пы̄нныл]
#    ха̄п+N+Sg+Ins+PxDu2: [ха̄пынтыл, ха̄пы̄нтыл]
#
#    ха̄п+N+Du+Nom+PxDu2: [ха̄пагын, ха̄пагы̄н]
#    ха̄п+N+Du+Loc+PxDu2: [ха̄пагынт, ха̄пагы̄нт]
#    ха̄п+N+Du+Lat+PxDu2: [ха̄пагынн, ха̄пагы̄нн]
#    ха̄п+N+Du+Abl+PxDu2: [ха̄пагынныл, ха̄пагы̄нныл]
#    ха̄п+N+Du+Ins+PxDu2: [ха̄пагынтыл, ха̄пагы̄нтыл]
#
#    ха̄п+N+Pl+Nom+PxDu2: [ха̄панын, ха̄паны̄н, ха̄пан]
#    ха̄п+N+Pl+Loc+PxDu2: [ха̄панынт, ха̄паны̄нт, ха̄пант]
#    ха̄п+N+Pl+Lat+PxDu2: [ха̄панынн, ха̄паны̄нн, ха̄панн]
#    ха̄п+N+Pl+Abl+PxDu2: [ха̄панынныл, ха̄паны̄нныл, ха̄панныл]
#    ха̄п+N+Pl+Ins+PxDu2: [ха̄панынтыл, ха̄паны̄нтыл, ха̄пантыл]
#
#    ха̄п+N+Sg+Nom+PxDu3: [ха̄пен, ха̄пе̄н]
#    ха̄п+N+Sg+Loc+PxDu3: [ха̄пент, ха̄пе̄нт]
#    ха̄п+N+Sg+Lat+PxDu3: [ха̄пенн, ха̄пе̄нн]
#    ха̄п+N+Sg+Abl+PxDu3: [ха̄пенныл, ха̄пе̄нныл]
#    ха̄п+N+Sg+Ins+PxDu3: [ха̄пентыл, ха̄пе̄нтыл]
#
#    ха̄п+N+Du+Nom+PxDu3: [ха̄паген, ха̄паге̄н]
#    ха̄п+N+Du+Loc+PxDu3: [ха̄пагент, ха̄паге̄нт]
#    ха̄п+N+Du+Lat+PxDu3: [ха̄пагенн, ха̄паге̄нн]
#    ха̄п+N+Du+Abl+PxDu3: [ха̄пагенныл, ха̄паге̄нныл]
#    ха̄п+N+Du+Ins+PxDu3: [ха̄пагентыл, ха̄паге̄нтыл]
#
#    ха̄п+N+Pl+Nom+PxDu3: [ха̄панэн, ха̄панэ̄н]
#    ха̄п+N+Pl+Loc+PxDu3: [ха̄панэнт, ха̄панэ̄нт]
#    ха̄п+N+Pl+Lat+PxDu3: [ха̄панэнн, ха̄панэ̄нн]
#    ха̄п+N+Pl+Abl+PxDu3: [ха̄панэнныл, ха̄панэ̄нныл]
#    ха̄п+N+Pl+Ins+PxDu3: [ха̄панэнтыл, ха̄панэ̄нтыл]
#
#    ха̄п+N+Sg+Nom+PxPl1: ха̄пув
#    ха̄п+N+Sg+Loc+PxPl1: ха̄пувт
#    ха̄п+N+Sg+Lat+PxPl1: ха̄пувн
#    ха̄п+N+Sg+Abl+PxPl1: ха̄пувныл
#    ха̄п+N+Sg+Ins+PxPl1: ха̄пувтыл
#
#    ха̄п+N+Du+Nom+PxPl1: ха̄пагув
#    ха̄п+N+Du+Loc+PxPl1: ха̄пагувт
#    ха̄п+N+Du+Lat+PxPl1: ха̄пагувн
#    ха̄п+N+Du+Abl+PxPl1: ха̄пагувныл
#    ха̄п+N+Du+Ins+PxPl1: ха̄пагувтыл
#
#    ха̄п+N+Pl+Nom+PxPl1: ха̄панув
#    ха̄п+N+Pl+Loc+PxPl1: ха̄панувт
#    ха̄п+N+Pl+Lat+PxPl1: ха̄панувн
#    ха̄п+N+Pl+Abl+PxPl1: ха̄панувныл
#    ха̄п+N+Pl+Ins+PxPl1: ха̄панувтыл
#
#    ха̄п+N+Sg+Nom+PxPl2: [ха̄пын, ха̄пы̄н] 
#    ха̄п+N+Sg+Loc+PxPl2: [ха̄пынт, ха̄пы̄нт]
#    ха̄п+N+Sg+Lat+PxPl2: [ха̄пынн, ха̄пы̄нн]
#    ха̄п+N+Sg+Abl+PxPl2: [ха̄пынныл, ха̄пы̄нныл]
#    ха̄п+N+Sg+Ins+PxPl2: [ха̄пынтыл, ха̄пы̄нтыл]
#
#    ха̄п+N+Du+Nom+PxPl2: [ха̄пагын, ха̄пагы̄н]
#    ха̄п+N+Du+Loc+PxPl2: [ха̄пагынт, ха̄пагы̄нт]
#    ха̄п+N+Du+Lat+PxPl2: [ха̄пагынн, ха̄пагы̄нн]
#    ха̄п+N+Du+Abl+PxPl2: [ха̄пагынныл, ха̄пагы̄нныл]
#    ха̄п+N+Du+Ins+PxPl2: [ха̄пагынтыл, ха̄пагы̄нтыл]
#
#    ха̄п+N+Pl+Nom+PxPl2: [ха̄панын, ха̄паны̄н, ха̄пан]
#    ха̄п+N+Pl+Loc+PxPl2: [ха̄панынт, ха̄паны̄нт, ха̄пант]
#    ха̄п+N+Pl+Lat+PxPl2: [ха̄панынн, ха̄паны̄нн, ха̄панн]
#    ха̄п+N+Pl+Abl+PxPl2: [ха̄панынныл, ха̄паны̄нныл, ха̄панныл]
#    ха̄п+N+Pl+Ins+PxPl2: [ха̄панынтыл, ха̄паны̄нтыл, ха̄пантыл]
#
#    ха̄п+N+Sg+Nom+PxPl3: ха̄паныл
#    ха̄п+N+Sg+Loc+PxPl3: ха̄панылт
#    ха̄п+N+Sg+Lat+PxPl3: ха̄панылн
#    ха̄п+N+Sg+Abl+PxPl3: ха̄панылныл
#    ха̄п+N+Sg+Ins+PxPl3: ха̄панылтыл
#
#    ха̄п+N+Du+Nom+PxPl3: ха̄паганыл
#    ха̄п+N+Du+Loc+PxPl3: ха̄паганылт
#    ха̄п+N+Du+Lat+PxPl3: ха̄паганылн
#    ха̄п+N+Du+Abl+PxPl3: ха̄паганылныл
#    ха̄п+N+Du+Ins+PxPl3: ха̄паганылтыл
#
#    ха̄п+N+Pl+Nom+PxPl3: [ха̄паныл, ха̄пананыл]
#    ха̄п+N+Pl+Loc+PxPl3: [ха̄панылт, ха̄пананылт]
#    ха̄п+N+Pl+Lat+PxPl3: [ха̄панылн, ха̄пананылн]
#    ха̄п+N+Pl+Abl+PxPl3: [ха̄панылныл, ха̄пананылныл]
#    ха̄п+N+Pl+Ins+PxPl3: [ха̄панылтыл, ха̄пананылтыл]
